智慧財產及商業法院民事裁定  
111年度民秘聲字第29號
聲  請  人  頎邦科技股份有限公司


法定代理人  吳非艱              
代  理  人  李宗德律師
複 代理 人  劉昱劭律師
代  理  人  陳佩貞律師
            蔡毓貞律師
相  對  人  黃嘉能                                                                                              


            李宛霞                                    


            黃梅雪                                      



            林建一                                      



            陳嵩州                                 


            夏志雄                                  


            蔡宗昇                                     


            王志宏                                      



            楊孝武                                      



         施閔強                                      


            蔡金保                                      



            張展嘉                                      



            許勝華                                      



            伍世宏                                    


            李婉寧                                   


            劉尚根                                      



            徐睿                                     


            柯聖通                                  


            黃福雄律師
            洪郁棻律師 
            王吟吏律師
            謝承運律師
            吳霈桓律師
上列聲請人因本院105年度民營訴字第12號營業秘密排除侵害等
事件，聲請核發秘密保持命令，本院裁定如下：
    主  文
相對人黃嘉能、李宛霞、黃梅雪、陳嵩州、夏志雄、蔡宗昇、林
建一、楊孝武、劉尚根、蔡金保、施閩強、許勝華、王志宏、伍
世宏、張展嘉、李婉寧、徐睿、柯聖通、黃福雄律師、洪郁棻律
師、王吟吏律師、謝承運律師、吳霈桓律師就附表所示之訴訟資
料，不得為實施本院105年度民營訴字第12號訴訟以外之目的而
使用之，或對未受秘密保持命令之人開示。　　
　　理  由
一、智慧財產案件審理法第11條規定：當事人或第三人就其持有
    之營業秘密，經釋明符合下列情形者，法院得依該當事人或
    第三人之聲請，對他造當事人、代理人、輔佐人或其他訴訟
    關係人發秘密保持命令：㈠當事人書狀之內容，記載當事人
    或第三人之營業秘密，或已調查或應調查之證據，涉及當事
    人或第三人之營業秘密。㈡為避免因前款之營業秘密經開示
    ，或供該訴訟進行以外之目的使用，有妨害該當事人或第三
    人基於該營業秘密之事業活動之虞，致有限制其開示或使用
    之必要。前項規定，於他造當事人、代理人、輔佐人或其他
    訴訟關係人，在聲請前已依前項第一款規定之書狀閱覽或證
    據調查以外方法，取得或持有該營業秘密時，不適用之。受
    秘密保持命令之人，就該營業秘密，不得為實施該訴訟以外
    之目的而使用之，或對未受秘密保持命令之人開示。
二、聲明意旨略以：本院105年度民營訴字第12號（下稱本案訴
    訟）營業秘密排除侵害等事件訴訟資料中，如附表所示檔案
    資料（下稱系爭資料）涉及聲請人蝕刻藥水配方、產線製程
    說明、機台參數、蝕刻站槽體設計等營業機密資料，業經臺
    灣高雄地方法院108年度智訴字第2號違反營業秘密等刑事案
    件（下稱高雄刑案）核發秘密保持命令在案，因本案訴訟之
    被告聲請調取系爭資料，為免系爭資料經開示或供本案訴訟
    進行以外之目的使用，有妨害聲請人事業活動及影響公司權
    益之虞，爰依智慧財產案件審理法第11條等規定，聲請核發
    秘密保持命令等語。
三、系爭資料係本案訴訟中依被告聲請向高雄刑案調取之資料（
    本案訴訟卷十第519至531頁），而依聲請人前揭主張，系爭
    資料為聲請人公司營業秘密資訊，業經臺灣高雄地方法院以
    109年度聲字第89號、110年度智秘聲字第1號、第4號核發秘
    密保持命令在案等情，有前揭刑事裁定在卷可稽，堪認已釋
    明系爭資料屬營業秘密。又系爭資料如經開示或供本案訴訟
    進行以外之目的使用，恐有妨害當事人或第三人基於該營業
    秘密之事業活動之虞，為兼顧相對人閱覽卷證之訴訟上權益
    ，有依前述規定限制相對人開示或使用系爭資料必要，相對
    人對於受秘密保持命令並無意見（本案訴訟卷十第522頁)，
    本件聲請應予准許。
四、依智慧財產案件審理法第13條第1項，裁定如主文。　　
中　　華　　民　　國　　111 　年　　7 　　月　　7 　　日
　　                      智慧財產第一庭
　　                              法  官　陳端宜
以上正本證明與原本無異。
本裁定不得抗告。
本秘密保持命令，自本命令送達相對人時起發生效力。
受秘密保持命令之人，其住所或居所有遷移時，應向法院陳明。
中　　華　　民　　國　　111 　年　　7 　　月　　7　　日
　　                              書記官  吳祉瑩
附錄違反本命令之相關處罰條文：
智慧財產案件審理法第35條      
違反本法秘密保持命令者，處3年以下有期徒刑、拘役或科或併
科新臺幣10萬元以下罰金。
前項之罪，須告訴乃論。
智慧財產案件審理法第36條
法人之負責人、法人或自然人之代理人、受雇人或其他從業人員
，因執行業務犯前條第1項之罪者，除處罰其行為人外，對該法
人或自然人亦科以前條第1項之罰金。
對前項行為人告訴或撤回告訴者，其效力及於法人或自然人。對
前項法人或自然人告訴或撤回告訴者，其效力及於行為人。
附表：
編號 證據名稱 卷證位置 一 103049鑑識報告中涉及聲請人重大營業秘密之文件畫面截圖〔臺灣高雄地方檢察署103年度他字第3983號卷三（B26）第3至159頁〕 本案訴訟限閱卷㈤第253頁 二 相對人施閩強、林建一、陳嵩州、夏志雄檔案內容影本〔臺灣高雄地方檢察署103年度他字第3983號卷三（B26）第161至305頁〕 同上 三 聲請人6105蝕刻藥水之營業秘密〔臺灣高雄地方檢察署103年度他字第3983號卷三（B26）第307至331頁〕 同上